【裁判字號】    97,訴,3189
【裁判日期】    971217
【裁判案由】    損害賠償
【裁判全文】
臺灣臺中地方法院民事裁定              97年度訴字第3189號
原      告  辛○○
被      告  內政部
法定代理人  廖了以
被      告  臺中縣政府
法定代理人  黃仲生
被      告  甲○○
            子○○
            壬○○
            戊○○
            丙○○
            丑○○
            癸○○
            乙○○
被      告  最高法院
法定代理人  楊仁壽
被      告  臺灣高等法院臺中分院
法定代理人  黃水通
被      告  臺灣臺中地方法院
法定代理人  李彥文
被      告  己○○
            庚○○
            丁○○
            寅○○
上列當事人間請求損害賠償事件，本院裁定如下：
    主      文
原告之訴駁回。
訴訟費用由原告負擔。
    理      由
一、按提起民事訴訟應依民事訴訟法第77條之13、第77條之14規
    定繳納裁判費，此為必須具備之程式，因此，原告起訴未依
    上開規定繳納裁判費者，若經審判長定期間命其補繳後，仍
    未補正時，即應認為其訴不合法，依民事訴訟法第249條第1
    項第6款裁定駁回之。次按以一訴主張數項標的者，其價額
    合併計算之，民事訴訟法第77條之2第1項前段定有明文，是
    以一訴主張給付兩項標的，自應以合併計算之價額繳納裁判
    費，不得割裂某一部份之訴訟標的已繳，某一部份未繳，則
    原告起訴主張二項標的，未據繳納裁判費，經法院定期命其
    補繳後，原告若僅就其中一項請求標的之裁判費繳納時，仍
    應認為其訴不合法，以裁定駁回其訴之全部（最高法院30
    年抗字第257號判例、司法院73年8月28日73廳民一字第672
    號函參照）。
二、本件原告起訴，未於訴狀載明系爭訴訟標的價額，使本院無
    從核定訴訟標的價額，以裁定命其補繳裁判費，經本院於民
    國97年11月19日裁定限原告於收受裁定後5日內查報系爭訴
    訟標的價額並按系爭訴訟標的價額補繳裁判費，如未依期補
    正，本件訴訟標的價額無法核定，依民事訴訟法第77條之
    12規定，應以新臺幣（下同）165萬元定之，則原告應於收
    受該項裁定送達五日內，繳納裁判費17,335元。該項裁定已
    於民國97年11月24日送達原告，有送達證書附卷可憑，原告
    逾期迄未查報系爭訴訟標的價額，亦未依民事訴訟法第77條
    之12規定繳納裁判費17,335元，僅對訴之聲明第一項第三款
    繳納部分裁判費2,597元，有本院民事科查詢簡答表在卷可
    稽，揆諸前開說明，其訴應認為不合法，應予駁回。
三、依民事訴訟法第249條第1項第6款、第95條、第78條，裁定
    如主文。
中    華    民    國    97    年    12    月    17    日
                  民事第三庭  法  官   曹宗鼎
上正本係照原本作成。
如不服本裁定，應於送達後10日內向本院提出抗告狀，並繳納抗
告裁判費新臺幣1,000元。
中    華    民    國    97    年    12    月    17    日
                              書記官   黃聖心


司法院資訊處製作；財團法人民間司法改革基金會備份。
